【裁判字號】    91,易,3520
【裁判日期】    920917
【裁判案由】    毀損等
【裁判全文】
臺灣板橋地方法院刑事判決                        九十一年度易字第三五二號
    公  訴  人  臺灣板橋地方法院檢察署檢察官
    被      告  丙○○
右列被告因毀損等案件，經檢察官提起公訴（九十一年度偵字第二六八四號、第五三
九六號），本院判決如左：
    主  文
丙○○連續以加害生命之事，恐嚇他人致生危害於安全，處拘役拾日，如易科罰金，
以參佰元折算壹日。又意圖散布於眾，而指摘足以毀損他人名譽之事，處拘役拾日，
如易科罰金，以參佰元折算壹日。又公然侮辱人，處拘役拾日，如易科罰金，以參佰
元折算壹日。又連續損壞他人之門鈴線、電話線及門鎖，足以生損害於他人，處拘役
參拾日，如易科罰金，以參佰元折算壹日。應執行拘役伍拾伍日，如易科罰金，以參
佰元折算壹日。
    事  實
一、丙○○（原名鄭凱譯）於民國八十八年間因偽造文書案件，經本院於八十九年五
    月十五日以八十九年訴字二四八號判處有期徒刑五月，緩刑三年確定，仍在緩刑
    期間，猶不思悔改，於九十年三月四日凌晨二時許，在臺北縣新莊市○○街二三
    巷六號五樓，乙○○及女甲○○住處五樓大門張貼寫有「慈制」之紙條，以加害
    生命之事恐嚇乙○○、甲○○，致生危害於安全。並意圖散布於眾，將寫有「乙○○家屬之一甲○○破壞別人家庭，不要臉，沒爹的小孩，難怪那麼沒家教，請
    各注意留意這家人以免上當」之公告貼在上址甲○○住處一樓大門，以足以毀損
    他人名譽之事毀謗甲○○。又於九十年八月四日十七時許，前往乙○○、甲○○
    上開住處，按電鈴將乙○○叫出後，以「老查某妳還沒死」、「比狗還不如」等
    語辱罵乙○○；復前承恐嚇之犯意，口出「無論你們搬到何處，都找得到你們」
    、「還有好戲在後頭」等加害生命、身體之事恐嚇乙○○，致生危害於安全。另
    基於毀損之概括犯意，於九十年八月十三日十六時五十分許，丙○○以尖嘴鉗剪
    斷乙○○、甲○○住處之門鈴線及樓梯間之電話線，並將快乾膠灌入上址門鎖孔
    中，而毀損乙○○、甲○○所有之門鈴線、電話線及門鎖，足以生損害於乙○○
    、甲○○。復於九十年十二月二十七日二時四十五分許（起訴書誤植為三十分許
    ），前往臺北縣新莊市○○街二三巷六號五樓乙○○、甲○○住處，先以快乾膠
    灌入大門鎖孔中，並以尖嘴鉗剪斷樓梯間之電話線，而毀損乙○○、甲○○所有
    之門鎖及電話線，足以生損害於乙○○、甲○○。
二、案經乙○○、甲○○訴由臺北縣政府警察局新莊分局報告臺灣板橋地方法院檢察
    署檢察官偵查起訴。
    理  由
一、訊據被告丙○○坦承張貼「慈制」紙條及寫有乙○○家屬之一甲○○破壞別人家
    庭之公告，矢口否認恐嚇及毀損之犯行，惟查：
（一）右揭犯罪事實，業據告訴人乙○○、甲○○指訴綦詳，並有公告二張、毀損照
      片三張、錄影帶一捲、ＶＣＤ一片及翻拍之照片四張在卷可證，且被告亦親筆
      書寫道歉書予乙○○，有九十年三月二十三日之道歉書影本附卷可稽。
（二）被告雖辯稱：其患有精神疾病，且仍服用藥物中云云，並提出行政院衛生署臺
      北醫院（下稱臺北醫院）北醫診字第九一七０五八一三五五號診斷證明書、免
      役證明書、重大傷病免自行部分負擔證明卡影本為證。又本院依職權函查臺北
      醫院，據病病歷記載，丙○○於九十一年六月二十七日至臺北醫院初診，診斷
      為精神分裂病，並於九十一年十二月二十四日至九十二年三月十三日於臺北醫
      院日間留院復健治療，目前已出院，有臺北醫院九十二年一月二十四日北醫歷
      字第三五八號、九十二年三月二十二日北醫歷字第一二三一號函及所附病歷在
      卷可參。按刑法上之心神喪失與精神耗弱，應依行為時精神障礙程度之強弱而
      定，如行為時之精神，對於外界事務全然缺乏知覺理會及判斷作用，而無自由
      決定意思之能力者，為心神喪失，如此項能力並非完全喪失，僅較普通人之平
      均程度顯然減退者，則為精神耗弱（最高法院二十六年渝上字第二三七號判例
      要旨參照）。經查被告為本件犯行時間為九十年間距至院初診時間已半年以上
      ，且被告曾數度至告訴人住處，書寫「慈制」、「告訴人甲○○破壞別人家庭
      」等內容，復等候告訴人乙○○並加以辱罵、恐嚇，另持利器毀損告訴人住處
      門鈴線、電話線及門鎖，顯然其目的為僅針對特定之告訴人二人，犯案過程繁
      瑣，被告顯係於意識清楚之狀態所為，實難認其於本件犯行時，對於外界事務
      有全然欠缺或較常人之平常程度顯然減退之程度，又被告為警查獲後，於警詢
      、偵查中及本院審理中，對上開犯行雖加以否認，但均能明確對答，有警詢、
      偵訊及本院審判筆錄在卷可憑。是以被告於本件犯行時，尚非屬精神喪失或心
      神耗弱之人甚明。
（三）綜上所述，被告所辯均為事後卸責之詞，核無足採，本件事證明確，被告之犯
      行，堪以認定。
二、核被告所為，係犯刑法第三百零五條之恐嚇罪（張貼寫有「慈制」之紙條、口出
    「老查某妳還沒死」、「無論你們搬到何處，都找得到你們」、「還有好戲在後
    頭」等加害生命、身體之語）、第三百零九條第一項之公然侮辱罪（口出「比狗
    還不如」等語）、第三百十條第一項之毀謗罪（張貼「乙○○家屬之一甲○○破
    壞別人家庭之公告）、第三百五十四條之毀損罪（毀損乙○○、甲○○住處之門
    鈴線、電話線及門鎖）。其先後多次恐嚇、毀損犯行，時間緊接，犯罪構成要件
    相同，顯係基於概括犯意為之，依連續犯論以一罪，並加重其刑。其所犯上開四
    罪間，犯意各別，行為互殊，應予分論併罰。爰審酌被告犯罪之動機、目的、手
    段、對告訴人所生之危害及其品性、生活狀況、智識程度及犯後態度、尚未賠償
    告訴人之損失等一切情狀，量處如主文所示之刑，及定應執行之刑，並均諭知易
    科罰金之折算標準，以示儆懲。
據上論斷，應依刑事訴訟法第二百九十九條第一項前段、刑法第三百零五條、第三百
零九條第一項、第三百十條第一項、第三百五十四條、第五十六條、第五十一條第六
款、第四十一條第一項前段，罰金罰鍰提高標準條例第一條前段、第二條，判決如主
文。
本案經檢察官蔡顯鑫到庭執行職務。
中    華    民    國      九十二    年      九      月      十七        日
                                      臺灣板橋地方法院刑事第二庭
                                            法  官    潘  翠  雪
右正本證明與原本無異。
如不服本判決，應於判決送達後十日內向本院提出上訴狀 (應附繕本) ，上訴於臺灣
高等法院。
                                            書記官    張  成  龍
中    華    民    國      九十二    年      九      月      十七        日


司法院資訊處製作；財團法人民間司法改革基金會備份。
